# 融资租赁款内涵利率

提问人：952722 时间：2019-11-26 06:30:28
陈版主您好，
向您请教一个问题，我们在审计客户过程中遇到一个关于如何确定融资租赁内涵利率的问题，具体情况如下：
A 公司向国外供应商购买一件设备，由于无法取得增值税专用发票，无法抵扣，设备价款 117 万全额计入资产价值。之后 A公司将该设备融资租赁给国内B 客户。租赁期限 10 年，采用等额本金的方式收款，年利率假设1%，第一年租息就是 117 万乘以 1%，第二年租息为（ 117 万-11.7 万元）乘以 1%，以此按照摊余成本计算每期租息，并收回每期的本金，此时假设不考虑税费等因素。内涵利率基本就是 1%，按此计算的租息确认收入，我认为是没有问题的。
但现在实际情况是，由于 A 公司在每期收回 11.7万的本金和相应利息时均需要给 B 公司开具增值税发票，经过谈判，A 公司开具本金发票对应的增值税需要由 B 公司承担，那 A 公司每期收到的现金流为 11.7 万乘以（1+17%）再加上租息，此时每期的现金流量中多了每期本金对应的销项税，而资产的公允价值还是 117 万，那折现率必然提升许多。那此时计算每期利息收入时，不能按照 1%，是否应该按照提升的折现率计算。
但是 A 公司目前的做法还是以 1% 内涵利率，计算各期含税的租息。其理由是多收取的本金销项税，相当于代收，最终要交于税务机关，因此不能参与计算实际利率。同时做出的会计分录是这样的：
借：长期应收款----本金（要收回的本金 + 本金对应的销项税）
----租息
贷：融出资产
未实现融资收益
待结转销项税（本金对应的销项税）
我们的疑问是：在这个案例里，计算内涵利率的现金流是否应含税。若像 A公司所说，本金的销项税不应参与计算的话，那收取的租息里也包含了应交的销项税，那计算实际利率时，是否也应剔除。均以不含税的现金流计算实际利率，但是 A 公司计算时，也未剔除租息里的销项税。
因此针对这个案例，如何考虑增值税，才是正确计算内涵利率的方式，请陈版主帮指点。不胜感激。

回答人：chenyiwei
在涉及增值税的情况下，实际利率的计算所依据的现金流量都是不含可抵扣增值税进项税额和应缴纳的增值税销项税额的，即以不含税金额纳入计算。
因为从增值税的原理而言，不论是进项税额还是销项税额，只要不是末端环节，理论上都属于代收代缴性质。